臺灣屏東地方法院刑事判決　　　　　　　 94年度易字第527號
公　訴　人　臺灣屏東地方法院檢察署檢察官
被　　　告　甲○○
上列被告因違反毒品危害防制條例案件，經檢察官提起公訴（94
年度毒偵字第2252號），本院裁定改依簡式審判程序審理，判決
如下：
    主  文
甲○○連續施用第二級毒品，累犯，處有期徒刑伍月，如易科罰
金，以佰元折算壹日。
　　事　實
一、甲○○前於民國87年間因施用毒品案件，經法院裁定送觀察
    、勒戒後，因無繼續施用毒品傾向，於87年8 月11日釋放出
    所；復於88年間因施用毒品案件，經本院88年度毒聲字第38
    9 號裁定送觀察、勒戒後，認有繼續施用毒品傾向，再經本
    院88年度毒聲字第672 號裁定送戒治處所施以強制戒治，嗣
    經本院88年度毒聲字第1754號裁定停止戒治付保護管束，惟
    其於89年間再因違反毒品危害防制條例案件，經本院88年度
    毒聲字第2750號裁定撤銷上開停止戒治處分，於89年1 月23
    日入戒治所執行，並於89年8 月4 日強制戒治期滿；其上開
    2 次違反毒品危害防制條例案件，分別經本院88年易字第71
    3 號、89年度易字第395 號判處有期徒刑10月、1 年10月確
    定，上開有期徒刑接續執行，於91年7 月4 日縮短刑期假釋
    出監，並於92年2 月9 日縮刑期滿執行完畢。詎其猶不知悔
    改，仍未戒除毒癮，於強制戒治執行完畢釋放後，5 年內復
    基於施用第二級毒品甲基安非他命之概括犯意，自94年5 月
    中旬某日起至94年7 月24日止，將甲基安非他命置入玻璃球
    吸食器內燒烤產生煙氣再以口鼻吸食之方式，在屏東縣麟洛
    鄉公墓附近之產業道路旁，連續施用甲基安非他命多次。嗣
    先於94年7 月26日14時許，甲○○因另案遭臺灣屏東地方法
    院檢察署檢察官通緝，為警在其位於屏東縣麟洛鄉○○村○
    ○街37號住處查獲，經其同意採尿送驗後始知上情。
二、案經屏東縣警察局屏東分局報請臺灣屏東地方法院檢察署檢
    察官偵查起訴。
    理  由
一、上開事實，業據被告甲○○坦承不諱，且被告為警查獲時採
    尿送驗結果呈甲基安非他命之陽性反應，有台灣檢驗科技股
    份有限公司94年8 月12日KＺ000000000000號濫用藥物尿液檢
    驗報告1 紙在卷可證。上述鑑驗結果，係檢驗機關本於專業
    知識及以精密儀器或科學檢驗方法所得之結論，自可憑信，
    足見被告自白與事實相符，堪以採信。又被告前於87年間因
    施用毒品案件，經法院裁定送觀察、勒戒後，因無繼續施用
    傾向，於87年8 月11日釋放出所；復於88年間因施用毒品案
    件，經本院88年度毒聲字第389 號裁定送觀察、勒戒後，認
    有繼續施用毒品傾向，再經本院88年度毒聲字第672 號裁定
    送戒治處所施以強制戒治，嗣經本院88年度毒聲字第1754號
    裁定停止戒治付保護管束，惟其於89年間再因違反毒品危害
    防制條例案件，經本院88年度毒聲字第2750號裁定撤銷上開
    停止戒治處分，於89年1 月23日入戒治所執行，並於89年 8
    月4 日強制戒治期滿，此有臺灣屏東地方法院檢察署刑案資
    料查註紀錄表及臺灣高等法院被告全國前案紀錄表各1 份在
    卷可參。從而，本件事證明確，被告犯行堪予認定。
二、查甲基安非他命屬毒品危害防制條例第2 條第2 項第2 款所
    稱之第二級毒品，不得持有、施用，被告竟持以施用，核其
    所為，係犯同條例第10條第2 項之施用第二級毒品罪。其施
    用前持有甲基安非他命之低度行為，應為施用之高度行為所
    吸收，不另論罪。其先後多次施用甲基安非他命之行為，時
    間緊接，觸犯構成要件相同之罪名，顯係基於概括犯意反覆
    為之，為連續犯，應以1 罪論，並加重其刑。又被告曾於88
    年及89年間因違反毒品危害防制條例案件，分別經本院88年
    易字第713 號、89年度易字第395 號判處有期徒刑10月、 1
    年10月確定，上開有期徒刑接續執行，於91年7 月4 日縮短
    刑期假釋出監，並於92年2 月9 日縮刑期滿執行完畢，此有
    臺灣屏東地方法院檢察署刑案資料查註紀錄表及臺灣高等法
    院被告全國前案紀錄表各1 份在卷可按，其受有期徒刑之執
    行完畢後，5 年之內再犯有期徒刑以上之本罪，為累犯，應
    依法加重其刑，其有2 種刑之加重事由，應遞加重之。爰審
    酌被告素行非佳，經觀察、勒戒及強制戒治後，仍未能戒除
    毒癮，顯見其無戒毒悔改之意，惟念其施用毒品乃自戕行為
    ，及其施用毒品之期間、次數、犯罪後坦認犯行，態度尚稱
    良好等一切情狀，量處如主文所示之刑，並諭知易科罰金之
    折算標準。至供被告施用第二級毒品甲基安非他命玻璃球吸
    食器，雖為被告所有，然未扣案且經被告丟棄之情，業據其
    供述在卷，衡之玻璃球吸食器係玻璃製品，屬易碎之物，既
    經丟棄衡情應已滅失，爰不另為沒收之諭知，併此敘明。
據上論斷，應依刑事訴訟法第273 條之1 第1 項、第299 條第 1
項前段，毒品危害防制條例第10條第2 項，刑法第11條前段、第
56 條 、第47條、第41條第1 項前段，罰金罰鍰提高標準條例第
2 條，判決如主文。
本案經檢察官鍾仁松到庭執行職務。
中　　華　　民　　國　　94　　年　　10　　月　　31　　日
                  刑事第二庭  法  官   蘇碧珠
上正本證明與原本無異。
如不服本判決應於收受本判決送達後十日內向本院提出上訴書狀
，其未敘述上訴理由者，並得於提起上訴後十日內向本院補提理
由書狀（均須按他造當事人之人數附繕本）「切勿逕送上級法院
」
                              書記官   賀燕花
中　　華　　民　　國　　94　　年　　10　　月　　31　　日
附錄本案論罪科刑法條全文
毒品危害防制條例第10條：
施用第二級毒品者，處3年以下有期徒刑。
